da: RC-helikopters kontrolfrekvens: 2,4 GHz; 27 MHz; 49 MHz; 5,8 GHz; 900 MHz; Infrarød (IR); Andet
cs: Frekvence ovládání RC vrtulníku: 2,4 GHz; 27 MHz; 49 MHz; 5,8 GHz; 900 MHz; Infračervené (IR); Ostatní
sv: RC-helikopterkontrollfrekvens: 2,4 GHz; 27 MHz; 49 MHz; 5,8 GHz; 900 MHz; Infraröd (IR); Övrigt
vi: Tần số điều khiển máy bay trực thăng RC: 2,4 GHz; 27 MHz; 49 MHz; 5,8 GHz; 900 MHz; Hồng ngoại (IR); Khác
es: Frecuencia de control del helicóptero a control remoto: 2,4 GHz; 27 MHz; 49 MHz; 5,8 GHz; 900 MHz; Infrarrojo (IR); Otro
bg-BG: Честота на управление на RC хеликоптер: 2,4 GHz; 27 MHz; 49 MHz; 5,8 GHz; 900 MHz; Инфрачервена (IR); Други
sl-SI: Lastnosti stabilizacije daljinsko vodenega helikopterja: 2,4 GHz; 27 MHz; 49 MHz; 5,8 GHz; 900 MHz; Infrardeče (IR); Drugo
lt-LT: RC sraigtasparnio valdymo dažnis: 2,4 GHz; 27 MHz; 49 MHz; 5,8 GHz; 900 MHz; Infraraudonųjų spindulių (IR); Kita
fi: Kauko-ohjattavan helikopterin ohjaustaajuus: 2,4 GHz; 27 MHz; 49 MHz; 5,8 GHz; 900 MHz; Infrapuna (IR); Muu
it: Frequenza di controllo dell'elicottero radiocomandato: 2,4 GHz; 27 MHz; 49 MHz; 5,8 GHz; 900 MHz; A infrarossi (IR); Altro
pl: Częstotliwość sterowania helikopterem RC: 2,4 GHz; 27 MHz; 49 MHz; 5,8 GHz; 900 MHz; Podczerwień (IR); Inne
hr-HR: Frekvencija upravljanja RC helikopterom: 2,4 GHz; 27 MHz; 49 MHz; 5,8 GHz; 900 MHz; Infracrveno (IR); Ostalo
de: Steuerfrequenz des RC-Helikopters: 2.4 GHz; 27 MHz; 49 MHz; 5.8 GHz; 900 MHz; Infrarot (IR); Sonstige
nl: RC-helikopter besturingsfrequentie: 2.4 GHz; 27 MHz; 49 MHz; 5.8 GHz; 900 MHz; Infrarood (IR); Overig
ko: RC 헬리콥터 제어 주파수: 2.4GHz; 27MHz; 49MHz; 5.8GHz; 900MHz; 적외선(IR); 기타
tr: RC helikopter kontrol frekansı: 2,4 GHz; 27 MHz; 49 MHz; 5,8 GHz; 900 MHz; Kızılötesi (IR); Diğer
fr: Fréquence de commande de l’hélicoptère radiocommandé: 2,4 GHz; 27 MHz; 49 MHz; 5,8 GHz; 900 MHz; Infrarouge (IR); Autre
sk-SK: Frekvencia ovládania diaľkovo ovládaného vrtuľníka: 2,4 GHz; 27 MHz; 49 MHz; 5,8 GHz; 900 MHz; Infračervené (IR); Iné
ru: Частота управления радиоуправляемым вертолетом: 2,4 ГГц; 27 МГц; 49 МГц; 5,8 ГГц; 900 МГц; Инфракрасный (ИК); Другое
ro-RO: Frecvența de control al elicopterului RC: 2,4 GHz; 27 MHz; 49 MHz; 5,8 GHz; 900 MHz; Infraroșu (IR); Altele
pt-PT: Frequência de controlo do helicóptero de controlo remoto: 2,4 GHz; 27 MHz; 49 MHz; 5,8 GHz; 900 MHz; Infravermelhos (IR); Outro
ja: RCヘリコプター制御周波数: 2.4 GHz; 27 MHz; 49 MHz; 5.8 GHz; 900 MHz; 赤外線 (IR); その他
hu: Távirányítású helikopter vezérlőfrekvenciája: 2,4 GHz; 27 MHz; 49 MHz; 5,8 GHz; 900 MHz; Infravörös (IR); Egyéb
zh-CN: 遥控直升机控制频率: 2.4 GHz; 27 MHz; 49 MHz; 5.8 GHz; 900 MHz; 红外线 (IR); 其他
en: RC helicopter control frequency: 2.4 GHz; 27 MHz; 49 MHz; 5.8 GHz; 900 MHz; Infrared (IR); Other
zh-TW: 遙控直升機控制頻率: 2.4 GHz; 27 MHz; 49 MHz; 5.8 GHz; 900 MHz; 紅外線 (IR); 其他
pt-BR: RC helicóptero controle frequência: 2,4 GHz; 27 MHz; 49 MHz; 5,8 GHz; 900 MHz; Infravermelho (IR); Outros
th: ความถี่ควบคุมเฮลิคอปเตอร์บังคับวิทยุ: 2.4 GHz; 27 MHz; 49 MHz; 5.8 GHz; 900 MHz; อินฟราเรด (IR); อื่นๆ
nb: Kontrollfrekvens for radiostyrt helikopter: 2,4 GHz; 27 MHz; 49 MHz; 5,8 GHz; 900 MHz; Infrarød (IR); Annet
el: Συχνότητα ελέγχου ελικοπτέρου τηλεκατευθυνόμενου: 2.4 GHz; 27 MHz; 49 MHz; 5.8 GHz; 900 MHz; Υπέρυθρες (IR); Άλλο